臺灣臺東地方法院刑事判決　　　　　　　 96年度易字第273號
公　訴　人　臺東地方法院檢察署檢察官
被　　　告　丁○○
上列被告因竊盜案件，經檢察官提起公訴 (96年度偵字第1412號
、第1459號、第1493號)及追加起訴 (96年度偵字第2207號)，本
院判決如下：
    主  文
丁○○共同竊盜，累犯，處有期徒刑伍月；又竊盜，累犯，處有
期徒刑肆月；又攜帶兇器、毀壞門扇竊盜，累犯，處有期徒刑拾
月；又毀壞門扇竊盜，累犯，處有期徒刑捌月；應執行有期徒刑
貳年。
    事  實
一、丁○○前因竊盜案件，經本院以91年度訴字第141號判處有
    期徒刑1年2月確定，於民國95年6月9日縮刑期滿假釋出監，
    於同年7月3日保護管束期滿執行完畢。詎仍不知悔改，分別
    為下列犯罪行為：
(一)丁○○與戊○○ (已另案審結)基於意圖為自己不法所有之
    犯意聯絡，於96年5月30日上午11時許，由戊○○騎乘丁○○所有，車號7HB－717號重型機車，搭載丁○○前往臺東市
    ○○路○段62號「三三釣具行」前，由戊○○騎乘在機車上
    守候把風，丁○○則下車走進釣具行內，竊取庚○○所有，
    放置於門口旁櫃檯上之電腦主機1部，戊○○在丁○○竊盜
    得逞後，旋即搭載丁○○離開現場，嗣因警方調閱路口監視
    錄影器影像後，始查知上情。
(二)丁○○另基於意圖為自己不法所有之犯意，趁馬偕醫院臺東
    分院維修廠房於白天不上鎖之際，於96年5月8日中午12時26
    分許，騎乘其所有車號7HB－717號機車前往馬偕醫院臺東分
    院旁之維修廠房，徒手竊取馬偕醫院所有放置於廠房內之白
    鐵欄杆3、4片及白鐵點滴架1個得逞，旋即騎乘機車逃逸。
(三)丁○○又基於意圖為自己不法所有之犯意，於96年5月14日
    晚上11時許，由防火巷進入位在臺東市○○路○段142號「私
    房菜餐廳」後門，以不詳之兇器毀壞餐廳後門之鐵門鎖匙後
    ，再劃破紗窗門，進入餐廳內竊取投幣式卡拉OK機器內之現
    金約新臺幣 (下同)6,000 元，得逞後再從餐廳後門離開，
    並沿防火巷逃離現場，嗣因警方據報後調閱防火巷內之監視
    錄影器畫面，始查知上情。
(四)丁○○復基於意圖為自己不法所有之犯意，於96年8月22日
    下午2時許，以腳踹開辛○○位在臺東縣臺東市○○路167
    號住處後門，毀越門扇而進入該住所，竊取辛○○所有之金
    牌1面及現金約3,000元得逞，後隨即持該金牌至位於臺東縣
    臺東市○○路與復興路口之華泰銀樓變賣，得款6,558元，
    均花用殆盡，嗣為警循線而查獲上情。
二、案經臺東縣警察局臺東分局報請臺灣臺東地方法院檢察署檢
    察官偵查起訴及追加起訴。
    理  由
一、按被告以外之人於審判外之陳述，雖不符刑事訴訟法第159
    條之1至之4之規定，而經當事人於審判程序同意作為證據，
    法院審酌該言詞陳述或書面陳述作成時之情況，認為適當者
    ，亦得為證據；當事人、代理人或辯護人於法院調查證據時
    ，知有第159條第1項不得為證據之情形，而未於言詞辯論終
    結前聲明異議者，視為有前項之同意，刑事訴訟法第159條
    之5定有明文。查本案檢察官所舉之證據，被告丁○○於本
    院準備程序及審理中均表示沒有意見，且迄於言詞辯論終結
    前，亦未就本院所調查之證據資料主張有刑事訴訟法第159
    條第1項不得為證據之情形，本院審酌該證據作成之情況，
    認均無不適當情事，依刑事訴訟法第159條之5第2項之規定
    ，均有證據能力，合先敘明。
二、訊據被告丁○○固不否認有前揭犯罪事實 (一)、(二)、(四
    )所述之犯行，惟矢口否認有犯罪事實 (三)所示攜帶兇器毀
    壞門扇進入「私房菜餐廳」竊盜之行為，辯稱: 「私房菜餐
    廳」那件不是我做的，但檢察官是依據通聯紀錄，說我人在
    臺東，也不能證明我有做。證人丙○○、王朱媛我認識，其
    中我跟王朱媛談過戀愛，跟丙○○有薪水糾紛，所以她們才
    誣告我，前幾天我有去找他們，敲門時，沒有人回應，我就
    繞到後面去，後面有紗窗，裡面有錢，每個人都知道老闆錢
    放在那邊，我要拿的話，早就全部拿走了。我在後面防火巷
    走來走去，想說要不要求老闆娘讓我回去，我有在那邊耽擱
    3、5分鐘，後來決定不要，就回去了; 我在警察局看到監視
    錄影帶的畫面只有1個頭而已。我之前有去找證人，麵包店
    有很多人，我敲前面的門沒有人回答，所以我才繞到後面去
    ，看一看，乾脆回來，那時是白天云云。經查:
(一)被告丁○○與戊○○共犯上揭犯罪事實 (一)所示「三三釣
    具行」竊盜案、又單獨犯上揭犯罪事實 (二)所示馬偕醫院
    臺東分院竊盜案及上揭犯罪事實 (四)所示臺東縣臺東市○○路竊盜案等之事實，業據被告丁○○坦承不諱，核與證人
    即被害人庚○○、己○○、辛○○於警詢時指訴之情節相符
    (見信警偵2187號警卷第9頁至第10頁、信警偵9878號警卷第
    4頁至第5頁、信警偵5480號警卷第3頁至第4頁)，證人己○○復於偵查中為相同之證述 (見偵1493號卷第6頁至第8頁)
    ，證人即共同被告戊○○於警詢、偵查中及本院審理時亦均
    供認明行 (見信警偵2187號警卷第5頁至第8頁、偵1412號卷
    第7頁、本院卷第67頁、本院96年10月16日審判筆錄第5頁)
    ，此外，復有臺東縣警察局臺東分局贓物認領保管單1張(見
    信警偵2187號警卷第11頁)、刑案現場照片18張 (見信警偵
    2187號卷第13頁至第14頁、信警偵9878號警卷第7頁至第12
    頁)、刑案現場測繪圖2紙 (見信警偵2187號警卷第12頁、信
    警偵9878號警卷第13頁)、刑案現場位置圖 (見信警偵548 0
    號警卷第6頁)、華泰銀樓金飾買入翻造登記簿1張 (見信警
    偵5480號警卷第5頁)等件在卷可佐，足認被告丁○○上開自
    白核與事實相符，事證極為明確，被告丁○○上開3次竊盜
    犯行堪以認定。
(二)證人王珠媛於本院審理時證稱: 「 (法官問: 現在哪裡工作
    ?) 私房菜餐廳，從95年6月起擔任服務人員。」、「 (法官
    問: 是否認識在庭之被告?) 認識，他是同事，共事2、3個
    月，何時開始我忘記了。」、「 (法官問: 妳是何時知道私
    房菜餐廳遭竊?) 那天早上9點半我們上班，我在10點半才到
    餐廳，老闆娘丙○○告訴我後門被撬開，投幣式卡拉OK也被
    撬開，我有去看，確實是被撬開，後門的鎖是從裡面一轉就
    可以鎖起來，這個鎖是附在門上的。」、「 (法官問: 你是
    否有到警察局觀看監視器錄影帶?) 是的。從錄影帶上面可
    以看出就是在庭的被告丁○○，他是在後面巷子那裡，走來
    走去，至於他是否有接近後門，我沒有看到。」等語 (見本
    院96年12月11日審判筆錄第3頁至第4頁)，及證人即私房菜
    餐廳負責人丙○○於本院審理時證稱: 「 (法官問: 在那裡
    工作? 工作多久?) 我在私房菜餐廳工作，我是負責人。從
    87年經營到現在，搬到四維路是94年11月。」、「 (法官問
    : 是否認識在庭被告?) 認識，他是我之前的廚師，他從95
    年12月到96年1月在我那邊工作2個月。」、「 (法官問: 如
    何發現96年5月14日餐廳遭竊?)96 年5月15日早上我去市場
    買菜，9點初到店裡開門上到2樓休息一下，等員工9點半來
    工作，我躺在2樓椅子上，發現卡拉OK機器是打開的，之後
    我到3樓、4樓都沒有發現異狀，再直接下樓往1樓廚房去，
    發現後門的紗窗門、鐵門都被破壞，鐵門的鎖扣被撬開，紗
    窗門被劃開，我發現遭竊後，我就報警，警察來後，我告訴
    他有2個包廂 (1樓、2樓)的投幣式卡拉OK被撬開，損失7、8
    千元。我認為只有2個包廂的卡拉OK遭竊，其他東西都沒有
    被翻過，應該是熟人或知道地形的人做的，當時只是心理的
    想法，隔壁的麵包店後門的牆有貼警示語"請勿在此尿尿，
    攝影中"，所以我就告訴警察向麵包店老闆調監視錄影帶。
    」、「 (法官問: 妳有沒有去看監視錄影帶?) 有，當日下
    午1點多，我和警察到隔壁麵包店2樓看監視錄影帶，有看到
    好幾個畫面，我沒有說什麼，就跟警察回到我店裡後，我跟
    警察說我知道監視畫面中的人，就是丁○○。警察說因為他
    有在我這裡工作，所以說的話不能作為百分之百的證據，隔
    了10分鐘，隔壁麵包店的師傅從2樓衝下來，直接跟我說你
    之前不是有請1個男的師傅嗎? 就是那個人。」等語 (見本
    院上開審判筆錄第5頁至第6頁)，核與證人丙○○於偵查中
    具結證稱: 「 (問: 是否認識丁○○?) 認識，他是我曾經
    雇用的廚師，他於96年初幫我做了1個多月，我於今年農曆
    過年前辭退了他。」、「 (問: 妳何時發現妳經營的私房菜
    餐廳遭竊?) 我於當日早上8時許進入餐廳，發現2樓的包廂
    內燈是開的，我打開包廂，發現包廂內的卡拉OK的投幣式櫃
    子被撬開，我再去3、4樓看竊賊是否還留在現場，但3、4樓
    物品擺放整齊，並無被歹徒翻箱倒櫃的痕跡，我之後又回到
    1 樓包廂，一樣發現投幣式的櫃子遭到破壞，裡面的硬幣都
    不見了，總共有2個投幣式的櫃子被撬開，是1、2樓各1個。
    」、「 (問: 櫃子被撬開後，是否就直接能拿到錢?) 櫃子
    被撬開後就是裝硬幣的鐵盒，鐵盒是附在卡拉OK上，必須用
    鎖匙才能打開，它是內附的鎖，當時那2個卡拉OK的鐵盒全
    部不見了，是事後在1樓的廚房內找到那2個鐵盒，但裡面已
    經都沒有錢了。」、「 (問:96 年5月14日妳餐廳關門時，
    妳有無巡視過這些卡拉OK機器?) 有，當天要離開前，機器
    都是正常。」、「 (問: 遭竊的這2台卡拉OK鐵盒內大約有
    多少錢?) 每台約3、4千到5、6千元不等，我是1個月開1次
    ，因為大都是月中要開啟，案發當時差不多是要開啟機器的
    時候。」、「 (問: 妳報警後是如何發現竊賊是丁○○?)
    因為4樓有睡覺的地方，也有衣物，是平常我們要休息的，3
    樓有包廂，但沒有卡拉OK機器，除了有投幣式卡拉OK遭破壞
    外，其他的地方都沒有翻箱倒櫃的痕跡，顯示歹徒應該知道
    只有那2個卡拉OK有財物，所以應該是熟人，且歹徒是從廚
    房進店內的，廚房有1個門出去就是防火巷，這個門是鐵門
    ，內部還有1個紗窗門，當時鐵門的鎖匙整個被撬開，內部
    的紗窗門被切了一塊，歹徒再伸手把紗窗門的拴子打開進入
    的，我就在懷疑歹徒可能是丁○○，後來去向隔壁麵包店的
    洪先生調閱防火巷的監視錄影帶，看到歹徒的背影，無論身
    形及背影，都跟丁○○一樣，所以我就確認歹徒是丁○○。
    」、「 (問: 警方附的照片只有1張歹徒的背影，妳當時看
    監視器時，有無其他畫面?) 有其他畫面，但警方附的照片
    是最清楚的，歹徒大約來來回回進出4次。」等語 (見偵
    1459 號卷第24頁至第26頁)，是私房菜餐廳確有於96年5月
    14日深夜至翌日凌晨間，被歹徒持不明兇器，經防火巷，由
    餐廳後門，先破壞鐵門鎖匙，再劃破紗窗門，然後進入餐廳
    內竊取1、2樓包廂內卡拉OK機器內的金錢約6,000元，經餐
    廳負責人丙○○及員工乙○○觀看防火巷監視器錄影畫面後
    ，確認竊盜歹徒為被告丁○○之事實，堪以認定。
(三)證人即私房菜餐廳隔壁麵包店老闆洪基富於偵查中證稱: 「
    (提示警卷第14頁照片並問: 這裡面有4個畫面，你總共架設
    4台攝影機各在什麼地方?) 畫面一是在麵包店後門，畫面二
    是麵包店前門，畫面三是防火巷，畫面四是麵包店內的收銀
    機。」、「 (問: 上面的攝影時間顯示是96年5月15日0時2
    分36秒，你的監視器時間是否正確?) 攝影機時間好像有慢
    10幾分鐘，所以畫面的時間應該要再加10幾分鐘才是正確的
    時間。」、「 (問: 你畫出圖的意思是怎麼樣?) 私房菜餐
    廳跟我經營的麵包店是緊鄰，我們共用一條防火巷，防火巷
    只有一個出口，私房菜是巷底，我的攝影機是朝防火巷出口
    拍攝，所以歹徒如果出入一定會照到。」、「 (問: 既然進
    出防火巷一定會被照到，那為何只有照到歹徒出去時的背影
    ?) 歹徒進入防火巷時也有被照到，但他都面向牆壁，而且
    壓低身體在躲避，明顯知道有攝影機在，所以其他的畫面並
    不是很清楚，這個歹徒總共進出3、4次。」、「 (問: 有何
    補充?) 我雖然不認識丁○○，但我知道他有在私房菜餐廳
    工作過，他在工作的期間，有在防火巷尿尿，所以我就貼上
    一張“請勿在防火巷尿尿“的警告語，當時我並沒有跟私房
    菜老闆娘或丁○○說，所以丁○○應該知道那裡有攝影機。
    」等語 (見偵1459號卷第26頁)，是私房菜餐廳與麵包店共
    用同一條防火巷，且該防火巷為死巷子僅有一個出口，被告
    丁○○既在私房菜餐廳工作過，且曾在後門防火巷內尿尿而
    被警告，則知防火巷內有監視錄影裝置乃屬當然，再當日竊
    賊既知閃避監視器攝影，則為熟識環境之人自毋庸疑。
(四)被告丁○○於偵查中先供稱: 「 (問: 你是否於96年5月14
    日晚上，有從後門侵入私房菜餐廳竊取1、2樓包廂內卡拉OK
    內的硬幣?) 沒有。」、「 (問: 但攝影機有照到當天歹徒
    ，經老闆娘及相關證人指證相片中之人就是你，有何意見?)
    我真的沒有做，我當天晚上人在延平鄉的居處睡覺，我當晚
    並沒有來臺東市，我一般都睡到早上7、8時才起床。」等語
    (見偵1459號卷第17頁至第18頁)，嗣於本院準備程序期日再
    供承:「前幾天我有去找他們，敲門時，沒有人回應，我就
    繞到後面去，後面有紗窗，裡面有錢，每個人都知道老闆錢
    放在那邊，我要拿的話，早就全部拿走了。我在後面防火巷
    走來走去，想說要不要求老闆娘讓我回去，我有在那邊耽擱
    3、5分鐘，後來決定不要，就回去了。」等語 (見本院卷第
    68頁)，後於本院審理時再供承: 「我在警察局看到監視錄
    影帶的畫面只有1個頭而已。我之前有去找證人，麵包店有
    很多人，我敲前面的門沒有人回答，所以我才繞到後面去，
    看一看，乾脆回來，那時是白天。」等語 (見本院96年12月
    11日審判筆錄第7頁)，顯見被告丁○○供述前後矛盾，不足
    採信，被告丁○○既於96年5月14日晚在私房菜餐廳後門防
    火巷內為監視器攝影機錄到來來回回進出3次以上之畫面，
    則被告丁○○有於前述時、地出現在私房菜餐廳後門之事實
    ，自堪認定，被告辯稱係證人乙○○、丙○○誣告云云，既
    乏確證以實其說，又與前述事實不符，自不足採。
(五)綜上各節相互參研，被告丁○○既曾服務於私房菜餐廳，自
    然熟知私房菜餐廳僅1、2樓包廂內卡拉OK機器內有現金存在
    ，且知老闆娘將於月中開啟取出現金，亦明白餐廳後門防火
    巷有監視器監視，而證人乙○○、丙○○既與被告同事，自
    然能認出監視器畫面之人為被告，渠等與被告並無何嫌隙，
    自無誣陷被告之理，此外，復有監視器畫面5張 (見信警偵
    9643 號警卷第13頁至第14頁)、臺東縣警察局臺東分局馬蘭
    派出所竊盜案涉嫌人指認相片一覽表2張 (見信警偵9643號
    警卷第15頁至第16頁)附卷可資佐證，足認本案事證明確，
    被告丁○○竊盜私房菜餐廳之犯行洵堪認定，應依法論科。
三、按刑法第321條第1項第3款之攜帶兇器竊盜罪，係以行為人
    攜帶兇器竊盜為其加重條件，此所謂兇器，其種類並無限制
    ，凡客觀上足對人之生命、身體、安全構成威脅，具有危險
    性之兇器均屬之，且祇須行竊時攜帶此種具有危險性之兇器
    為已足，並不以攜帶之初有行兇之意圖為必要 (最高法院79
    年臺上字第5253號判例參照)，查私房菜餐廳後門鐵門鎖匙
    被撬開，紗窗門被劃開之事實已如前述，則被告丁○○所使
    用之工具既足以撬開鐵門所附門鎖及劃開紗窗門，自屬尖銳
    堅硬之物，客觀上足對人之生命身體安全構成威脅，依首揭
    判例意旨，應係兇器無訛。核被告丁○○就犯罪事實 (一)
    、(二)部分之所為，均係犯刑法第320條第1項之普通竊盜罪
    。就犯罪事實 (三)所為，係犯刑法第321條第1項第3款、第
    2款之攜帶兇器毀壞門扇竊盜罪。就犯罪事實 (四)部分，係
    犯刑法第321條第1項第2款之毀壞門扇竊盜罪。被告丁○○
    與戊○○就犯罪事實 (一)部分之犯行間，均有犯意聯絡及
    行為分擔，為共同正犯，應依刑法第28條規定論處。又被告
    丁○○先後4次竊盜犯行，犯意各別，行為互殊，且被害法
    益不同，應予分論併罰。再被告丁○○有如犯罪事實欄所載
    論罪科刑執行情形，有卷附臺灣高等法院被告前案紀錄表1
    份附卷可按，其於受有期徒刑執行完畢後5年以內再故意犯
    本案法定刑為有期徒刑之罪，為累犯，應依刑法第47條第1
    項規定加重其刑。爰審酌被告丁○○素行不佳，又正值壯年
    ，竟不知努力工作以獲取正當報酬，反以竊盜之手段獲取財
    物，危害社會治安，及其犯罪之動機、目的、手段，犯罪時
    所受之刺激及其品性、生活狀況、智識程度、犯罪所生之損
    害，和犯後否認部分犯行態度不佳等一切情狀，分別量處如
    主文所示之刑，並定其應執行刑，以資懲儆。末查被告犯罪
    之時間，均在96年4月24日之後，無中華民國96年罪犯減刑
    條例之適用。再被告丁○○攜帶用以撬開私房菜餐廳後門鐵
    門鎖匙、劃開紗窗門之不詳兇器，既未扣案，被告復矢口否
    認，亦無法證明為被告所有，為免執行困難，爰不為沒收之
    諭知，附此敘明。
四、據上論斷，應依刑事訴訟法第299條第1項前段，刑法第28條
    、第320條第1項、第321條第1項第2款、第3款、第47條第1
    項、第51條第5款，刑法施行法第1條之1第1項、第2項前段
    ，判決如主文。
本案經檢察官甲○○到庭執行職務。
中　　華　　民　　國　　96　　年　　12　　月　　25　　日
                  刑事第四庭    法  官  曾宗欽
以上正本證明與原本無異
如不服本判決應於收受本判決後10日內向本院提出上訴書狀；上
訴書狀應敘述具體理由。未敘述上訴理由者，應於上訴期間屆滿
後20日內向本院補提理由書狀（均須按他造當事人之人數附繕本
）。「切勿逕送上級法院」。
告訴人或被害人對於本判決如有不服，請書具不服之理由狀，請
求檢察官上訴者，其上訴期間之計算係以檢察官收受判決正本之
日期為準。
                                書記官　陳俊德
中　　華　　民　　國　　96　　年　　12　　月　　26　　日
附錄本案論罪科刑法條全文：
刑法第320條第1項
意圖為自己或第3人不法之所有，而竊取他人之動產者，為竊盜
罪，處5年以下有期徒刑、拘役或5百元以下罰金。
刑法第321條第1項第2、3款
犯竊盜罪而有左列情形之一者，處6月以上、5年以下有期徒刑：
二、毀越門扇、牆垣或其他安全設備而犯之者。
三、攜帶兇器而犯之者。
